【裁判字號】    92,上訴,741
【裁判日期】    920806
【裁判案由】    違反槍砲彈藥刀械管制條例
【裁判全文】
臺灣高等法院臺南分院刑事判決        九十二年度上訴字第七四一號  Ａ
      上  訴  人
      即  被  告  甲  ○  ○
      指定辯護人  本院公設辯護人  乙  ○  ○
右上訴人因違反槍砲彈藥刀械管制條例案件，不服臺灣臺南地方法院九十二年度訴字
第五六四號中華民國九十二年六月五日第一審判決（起訴案號：臺灣臺南地方法院檢
察署九十二年度偵字第四八七四號），提起上訴，本院判決如左：
      主      文
上訴駁回。
      事      實
一、甲○○於民國（下同）八十六年五、六間某日，在台南市○○路○段三九三號一
    樓其表兄王合慶（已於八十六年七月二十五日死亡）所經營之城市咖啡廳內，未
    經許可，受王合慶之託寄，收受王合慶交付與伊之具有殺傷力之美國ＢＥＲＥＴ
    ＴＡ廠製九二ＦＳ型九ｍｍ口徑槍號ＢＥＲ三七八九五０Ｚ制式半自動手槍、巴
    西ＴＡＵＲＵＳ廠製ＰＴ九一七Ｃ型九ｍｍ口徑槍號ＴＵＤ四０四七八一制式半
    自動手槍各一枝及制式九０手槍子彈四十三顆後，即持有之，並將之藏匿於上開
    咖啡廳四樓其居住之房間內，至九十一年八月初某日將之持至台南市○○路三八
    八號十一樓十一室其租居房間內藏匿。其於九十二年一月三日上午八、九時許，
    乘坐劉振豐（未據起訴）所駕駛之小客車內，在台南市○○路往健康路途中，持
    上開ＢＥＲＥＴＴＡ廠手槍對空鳴槍三槍，又於九十二年二月間某日，持該枝Ｂ
    ＥＲＥＴＴＡ廠之手槍至四草大橋下試射四槍。嗣為警於九十二年四月二十四日
    下午二時十五分許，在甲○○上開租居房間執行搜索時查獲，並扣得上開之手槍
    二枝及子彈三十六顆（其中六顆業已於送鑑定時因試射而滅失）。
二、案經台南市警察局報請台灣台南地方法院檢察署檢察官偵查起訴。
      理      由
一、右揭事實，訊據上訴人即被告甲○○於警訊及偵審中供承不諱，核與證人楊嘉益
    於警訊中證述之目睹歹徒於九十二年一月三日上午八、九時許，乘坐於小客車內
    ，在台南市○○路往健康路途中，持上開ＢＥＲＥＴＴＡ廠手槍對空鳴槍三槍之
    情節相符。並有制式手槍二枝及子彈三十六顆扣案及查獲之相片影本八張附卷可
    憑。且經警將扣案之手槍二枝及子彈三十六顆經送請內政部警政署刑事警察局鑑
    定結果，認該二槍枝分係機械性能良好，具有殺傷力之之美國ＢＥＲＥＴＴＡ廠
    製九二ＦＳ型九ｍｍ口徑槍號ＢＥＲ三七八九五０Ｚ制式半自動手槍、巴西ＴＡ
    ＵＲＵＳ廠製ＰＴ九一七Ｃ型九ｍｍ口徑槍號ＴＵＤ四０四七八一制式半自動手
    槍，該三十六顆子彈，係具有殺傷力之制式九０手槍子彈，有該局九十二年四月
    二十五日刑鑑字第０九二００七四六二二號槍彈鑑定書一份在卷可稽，罪證明確
    ，被告犯行堪以認定。
二、查被告甲○○受王合慶之委託，而收受寄藏制式槍彈，其行為之受人委託，代為
    保管，其保管槍彈之本身，即屬持有，而槍彈持有之繼續，屬於行為之繼續，非
    狀態之繼續，其行為之完結，須繼續至終了時為止，依此，本件被告繼續持有上
    開槍彈，其行為終了日期為九十二年四月二十四日下午二時十五分許，先予明
    。核被告甲○○所為，係犯槍砲彈藥刀械管制條例第七條第四項之未經許可寄藏
    手槍罪及同條例第十二條第四項之未經許可寄藏子彈罪。被告係以寄藏一行為而
    犯上開二罪名，應依想像競合犯規定，請從一重未經許可寄藏手槍罪處斷。又其
    寄藏係受人之託代為保管，其保管之本身所為之持有，係寄藏之當然結果，法律
    上自宜僅就寄藏行為為包括之評價，其持有部分不另論罪（最高法院七十四年台
    上字三四００號判例意旨參照）。
三、原審適用槍砲彈藥刀械管制條例第七條第四項、第十二條第四項，刑法第十一條
    前段、第五十五條第四十二條第三項、第三十八條第一項第一款之規定，並參
    酌被告無犯罪前科，素行良好，有台灣高等法院被告全國前案紀錄表乙紙附卷足
    憑，竟受託寄藏制式槍彈，復公然持以在馬路上試射，危害社會治安之情節非輕
    ，惟犯後坦承犯行，態度良好，且未持以犯案等一切情狀，量處有期徒刑六年六
    月，併科罰金新台幣二十萬元，並諭知其所處罰金部分易服勞役之折算標準，以
    示懲儆。又以扣案之貝瑞塔制式九０手槍壹把、巴西制式九０手槍壹把、制式九
    ０手槍子彈參拾顆，係違禁物，均應依法宣告沒收。至另扣案之子彈六顆，已無
    送鑑定時試射而滅失，故不再宣告沒收等情。本院經核其認事用法，均無不當，
    量刑亦稱妥適。被告上訴意旨，認原審量刑過重云云，為無理由，應予駁回。
據上論斷，應依刑事訴訟法第三百六十八條，判決如主文。
本案經檢察官李傳來到庭執行職務。
中    華    民    國      九十二      年      八      月        六      日
                                  臺灣高等法院臺南分院刑事第五庭
                                      審判長法官  顏    基    典
                                            法官  戴    勝    利
                                            法官  沈    揚    仁
右正本證明與原本無異。
如不服本判決，應於判決送達後十日內向本院提出上訴狀，其未敘述理由者並應於提
出上訴狀後十日內向本院補提理由書（應附繕本)。
                                      法院書記官  呂    嘉    文
中    華    民    國      九十二      年      八      月        七      日
附錄本判決論罪科刑法條：
槍砲彈藥刀械管制條例第七條第四項：
  未經許可，持有、寄藏或意圖販賣而陳列第一項所列槍砲、彈藥者，處五年以上有
  期徒刑，併科新臺幣一千萬元以下罰金。
槍砲彈藥刀械管制條例第十二條第四項：
  未經許可，持有、寄藏或意圖販賣而陳列子彈者，處五年以下有期徒刑，併科新臺
  幣三百萬元以下罰金。


司法院資訊處製作；財團法人民間司法改革基金會備份。
